【裁判字號】    97,訴,4256
【裁判日期】    971106
【裁判案由】    毒品危害防制條例
【裁判全文】
臺灣板橋地方法院刑事判決              97年度訴字第4256號
公  訴  人  臺灣板橋地方法院檢察署檢察官
被      告  甲○○
                  （現另案於臺灣臺北監獄臺北分監執行中）
上列被告因違反毒品危害防制條例案件，經檢察官提起公訴（97
年度毒偵字第5484號），由本院合議庭裁定改依簡式審判程序審
理，並判決如下：
    主  文
甲○○施用第壹級毒品，處有期徒刑陸月；又施用第貳級毒品，
處有期徒刑參月，扣案之第貳級毒品安非他命壹包（淨重零點參
壹參公克，驗餘淨重零點參壹貳捌公克）沒收銷燬。應執行有期
徒刑柒月，扣案之第貳級毒品安非他命壹包（淨重零點參壹參公
克，驗餘淨重零點參壹貳捌公克）沒收銷燬。
    事  實
一、甲○○前曾於民國96年間因施用第2 級毒品安非他命案件，
    經依臺灣板橋地方法院（下稱本院）97年度毒聲字第1568號
    裁定送觀察、勒戒後，認無繼續施用毒品之傾向，而由臺灣
    板橋地方法院檢察署檢察官以96年度毒偵字第4514號為不起
    訴處分確定，詎其猶未戒除毒癮，竟又基於施用第1 級毒品
    海洛因之犯意，於97年6 月21日某時，在不詳地點，以將海
    洛因捲入香煙內吸食之方式，施用毒品海洛因1 次，以及另
    基於施用第2 級毒品安非他命之犯意，於97年6 月21日16時
    許，在其位於臺北縣新莊市○○街204 巷7 弄1 號5 樓住處
    內，以將毒品安非他命置於玻璃球內燒烤之方式，施用毒品
    甲基安非他命1 次，嗣於97年6 月22日16時20分許，其駕駛
    車號4033-RN 號自小客車行經臺北縣土城市○○路○ 段2 號
    前之時，為警查覺行跡可疑而進行盤檢，當場於該車內查獲
    並扣得第2 級毒品甲基安非他命1 小包（淨重0.313 公克，
    驗餘淨重0.3128公克）、PPK 華山牌改造手槍1 把、彈匣1
    個、改造子彈2 顆（其所涉犯違反槍砲彈藥刀械管制條例部
    分，另由檢察官偵辦），此間經採集其尿液送驗之結果，呈
    安非他命類、鴉片類均陽性反應，始循線查悉上情。
二、案經臺北縣政府警察局土城分局報告臺灣板橋地方法院檢察
    署檢察官偵查起訴。
    理  由
一、上開犯罪事實，業經被告甲○○於本院審理時自白不諱，並
    有臺灣檢驗科技股份有限公司97年6 月26日CH/2008/60664
    濫用藥物尿液檢驗報告及尿液編號與姓名對照表各1 份附卷
    可稽，以及扣案之第2 級毒品安非他命1 包（淨重0.313 公
    克，驗餘淨重0.3128公克）可資佐證，且被告所持有之上開
    安非他命1 包，經送請檢驗之結果，淨重0.313公克，含毒
    品甲基安非他命成分，亦有交通部民用航空局航空醫務中心
    97年7 月7 日航藥鑑字第0973530 號毒品鑑定書各1 份在卷
    足憑，足認被告自白要與事實相符。再被告有事實欄所示之
    施用毒品前科，亦有臺灣高等法院被告前案紀錄表1 份在卷
    可參，是被告犯本件施用毒品海洛因、甲基安非他命之罪，
    其事證明確，應依法論科。
二、核被告所為，係犯毒品危害防制條例第10條第1 項、第2 項
    之施用第1 級、第2 級毒品罪。又其施用前後持有第1 級毒
    品海洛因、第2 級毒品甲基安非他命之低度行為，應為施用
    第1 級毒品海洛因、第2 級毒品甲基安非他命之高度行為所
    吸收，不另論罪。被告所犯上開2 罪間，犯意各別，行為互
    異，應予分論併罰之。爰審酌被告前已有多次施用毒品之前
    科，並經觀察、勒戒之戒毒療程，始終未能戒除毒品之誘惑
    ，且其正值壯年，竟不思努力工作，尋求正常生活，竟一再
    沾染施用2 種毒品之惡習，戕害身心不淺，並衡諸其生活狀
    況、施用毒品之手段、動機及事發後自始坦承犯行，犯後態
    度良好等一切情狀，量處如主文所示之刑，並定其應執行之
    刑，以資警惕。至扣案之第2 級毒品安非他命1 包（淨重
    0.31 3公克，驗餘淨重0.3128公克），係查獲之第2 級毒品
    ，不問屬於犯人與否，應依毒品危害防制條例第18條第1 項
    前段之規定宣告沒收銷燬之。
三、末按「除被告所犯為死刑、無期徒刑、最輕本刑為3 年以上
    有期徒刑之罪或高等法院管轄第一審案件者外，於前條第1
    項程序進行中，被告先就被訴事實為有罪之陳述時，審判長
    得告知被告簡式審判程序之旨，並聽取當事人、代理人、辯
    護人及輔佐人之意見後，裁定進行簡式審判程序。」刑事訴
    訟法第273 條之1 第1 項定有明文。查本件被告所犯毒品危
    害防制條例第10條第1 項、第2 項之罪，均非最輕本刑為3
    年以上有期徒刑之罪，且被告於本院97年10月23日準備程序
    進行中，復就被訴之事實為有罪之陳述，經告知被告簡式審
    判程序之旨，被告及公訴人對於本件改依簡式審判程序審理
    均表示同意，是本院即依前揭刑事訴訟法規定，裁定本件進
    行簡式審判程序，附此敘明。
據上論斷，應依刑事訴訟法第273條之1 第1項、第299條第1項前
段，毒品危害防制條例第10條第1 項、第2 項、第18條第1 項前
段，刑法第11條前段、第51條第5 款，判決如主文。
本案經檢察官黃明絹到庭執行職務。
中    華    民    國    97    年    11    月    6    日
                            刑事第二十庭
                                  法  官  楊仲農
上列正本證明與原本無異。
如對本判決不服，應於送達後10日內，向本院提出上訴狀。
（上訴狀應記載具體上訴理由並應抄附繕本）
                                  書記官  陳香君
中    華    民    國    97    年    11    月    7     日
附錄本判決論罪之法律條文：
毒品危害防制條例第10條：
施用第一級毒品者，處六月以上五年以下有期徒刑。
施用第二級毒品者，處三年以下有期徒刑。


司法院資訊處製作；財團法人民間司法改革基金會備份。
